【裁判字號】    98,上易,151
【裁判日期】    980325
【裁判案由】    竊盜
【裁判全文】
臺灣高等法院臺南分院刑事判決    98年度上易字第151號
上  訴  人  臺灣臺南地方法院檢察署檢察官
被      告  乙○○
                    現羈押於國防部台南監獄
上列上訴人因被告竊盜案件，不服臺灣臺南地方法院97年度易字
第967號中華民國97年11月14日第一審判決（起訴案號：臺灣臺
南地方法院檢察署97年度偵字第8296號），提起上訴，本院判決
如下：
    主  文
原判決撤銷。
乙○○竊盜，累犯，處有期徒刑伍月，如易科罰金，以新台幣壹
仟元折算壹日。
    事  實
一、乙○○於95年間因違反職役職責案件，經國防部南部地方軍
    事法院判處應執行有期徒刑2年確定，嗣經減為有期徒刑1年
    ，於96年11月4日因縮短刑期執行完畢；仍不知悔改，意圖
    為自己不法之所有，於97年5月26日上午8時許後某時，在臺
    南縣歸仁鄉○○街○段115號前，趁車主甲○○未及注意之
    際，以鑰匙開啟甲○○所有之引擎號碼為RL139880號之輕型
    機車（車牌號碼ZWE-567號，查獲時未懸掛車牌號碼，以下
    簡稱系爭車輛）之電門，而竊取該輕型機車供日常交通工具
    之用。嗣乙○○於同年月27日凌晨1時30分許，在臺南縣永
    康市○○○街90巷30號前，正欲騎駛系爭車輛時，為埋伏警
    員當場查獲，並扣得機車鑰匙一支。
二、案經臺南縣警察局歸仁分局報告臺灣臺南地方法院檢察署檢
    察官偵查起訴。
    理  由
甲、程序方面：
    按被告以外之人於審判外之陳述，雖不符前四條之規定，而
    經當事人於審判程序同意作為證據，法院審酌該言詞陳述或
    書面陳述作成時之情況，認為適當者，亦得為證據。當事人
    、代理人或辯護人於法院調查證據時，知有第159條第1項不
    得為證據之情形，而未於言詞辯論終結前聲明異議者，視為
    有前項之同意，刑事訴訟法第159條之5第1、2項分別定有明
    文。查証人甲○○於警詢之證詞，雖為被告以外之人於審判
    外之陳述，但業經檢察官及被告同意作為本件証據，且迄至
    本院審理期日前，均未聲明異議，本院審酌該証人之供述證
    據取得過程並無瑕疵，與本案待證事實間復具有相當之關聯
    性，以之為本案證據尚無不當，揆之上開規定，自得作為本
    件證據。
乙、實體方面：
一、訊據被告固不否認騎乘系爭車輛，在上開時、地為警查獲，
    並扣得鑰匙一支等事實，但矢口否認有何上開犯行，辯稱「
    系爭車輛，係伊為找工作而向網路上認識交往之『小蓁』借
    用，於97年5月26日半夜，『小蓁』在歸仁鄉圓環旁親自將
    系爭車輛及鑰匙一把交給伊，伊並未竊取系爭車輛」云云。
二、經查：
  (一)系爭車輛係被害人甲○○所有，於97年5月26日8時許，經被
    害人母親將之停放在台南縣歸仁鄉○○村○○街○段115號，
    於同日下午1時許發現遭竊而報警等情，業據証人即被害人
    甲○○於警詢中指証明確；又被告於翌日（即27日）1時30
    許，在台南縣永康市○○○街90巷30號前，駕駛系爭車輛經
    警查獲之事實，又據被告自承在卷，並有失車紀錄表、臺南
    縣警察局車輛尋獲電腦輸入單、贓物認領保管單各1份、照
    片4幀等附卷可稽（見警卷第9至10頁、第13至17頁），足證
    被告所駕駛之系爭車輛，確係被害人甲○○所失竊之物，且
    系爭車輛失竊時間，應係於97年5月26日8時許以後，迄至同
    日下午1時許止之期間遭竊，均可認定。
  (二)被告雖否認竊取系爭車輛，並以上開情詞置辯；但查：
  １稽之証人即告訴人甲○○上開指証，系爭車輛係於97年5月
    26日8時許以後，迄至同日下午1時許止之期間遭竊，已如上
    述，被告雖辯稱其係於同日凌晨，自綽號「小蓁」之人處借
    得云云，但該時系爭車輛尚未失竊，則被告所辯已有可疑。
  ２再查，稽之被告警詢中供述「系爭車輛係伊向女友甲○○借
    得」等語；然証人即被害人甲○○於警詢時則証稱「不認識
    被告」等語（見警卷第10頁）；嗣於偵查中被告始供認「被
    害人甲○○非借伊車之『甲○○』」等語（見偵卷第8頁）
    ，再經檢察官訊及「有無辦法將甲○○找出來」一節，被告
    亦僅供稱「我知道她即時通的帳號」、「不知道甲○○的聯
    絡電話，她都是打公用電話跟我聯絡」云云（見同上偵卷第
    7頁至第8頁），且迄至本院審理中，被告均無法提供其女友
    「甲○○」或綽號「小蓁」之人之詳細資料，而本院亦無從
    查証是否有綽號「小蓁」其人，則是否有被告所稱之「甲○
    ○」或綽號「小蓁」之人，亦非無疑。況被告於本院審理中
    ，雖供稱「當日係透過『GMAIL即時通』向小蓁借車」云云
    ，但經本院訊及該即時通內有無向小蓁借車之資料，被告竟
    又供稱「我們都打一打就離線，所以沒有資料」云云（見本
    院卷第49頁），亦有不實，從而被告辯稱「系爭車輛係向綽
    號小蓁之女子借得」云云，尚無可採。
  (三)末查，系爭車輛失竊後，即為警於翌日凌晨1時30分許，在
    臺南縣永康市○○○街90巷30號前，查獲被告正欲騎駛系爭
    車輛，而被告上開所辯向綽號小蓁之女子借車之時間，系爭
    車輛尚未失竊，則若果真被告確係向他人借用系爭車輛，此
    項事實為被告親身經歷之事實，衡情豈有在系爭車輛未失竊
    前即已借得，復又查無綽號小蓁之人以資証明，顯見被告所
    辯借車云云，係為卸責之詞，自無足取，系爭車輛應係被告
    於上開時、地所竊得，可堪認定。本件事証明確，被告犯行
    堪以認定。
三、核被告所為，係犯刑法第320條第1項之竊盜罪。又被告於95
    年間因違反職役職責案件，經國防部南部地方軍事法院判處
    應執行有期徒刑2年確定，嗣經減為有期徒刑1年，於96年11
    月4日因縮短刑期執行完畢，有臺灣高等法院被告前案紀錄
    表在卷足憑；其於受徒刑之執行完畢後，5年以內故意再犯
    有期徒刑以上之罪，為累犯，應依刑法第47條第1項規定，
    加重其刑。
四、原審未予詳察，遽為被告無罪判決之諭知，顯有不當。檢察
    官上訴，以被告所辯借車時間與系爭車輛失竊時間不符等情
    ，指摘原判決不當，為有理由，應由本院將原判決予以撤銷
    改判。爰審酌被告因一時貪念，而觸犯刑章，其犯罪之動機
    、目的、手段，品性、所竊得之系爭車輛價值新台幣5千元
    ，業據証人即被害人甲○○於警詢時指明在卷，其犯罪所生
    之損害，及犯後否認之態度等一切情狀，量處如主文第2項
    所示之刑，並諭知易科罰金之折算標準。
據上論結，應依刑事訴訟法第369條第1項前段、第364條、第299
條第1項前段，刑法第320條第1項、第47條第1項、第41條第1項
、刑法施行法第1之1條，判決如主文。
本案經檢察官張太龍到庭執行職務。
中    華    民    國    98    年    3     月    25    日
                  刑事第四庭    審判長法  官  吳志誠
                                      法  官  羅心芳
                                      法  官  陳珍如
以上正本證明與原本無異。
不得上訴。
                                      書記官  岑  玢
中    華    民    國    98    年    3     月    25    日
附錄：本判決論罪科刑條文：
中華民國刑法第320條
（普通竊盜罪、竊佔罪）
意圖為自己或第三人不法之所有，而竊取他人之動產者，為竊盜
罪，處5年以下有期徒刑、拘役或5百元以下罰金。
意圖為自己或第三人不法之利益，而竊佔他人之不動產者，依前
項之規定處斷。
前二項之未遂犯罰之。


司法院資訊處製作；財團法人民間司法改革基金會備份。
